

#### CONTACT

**\** 032 29 905 25

▼ ITR 16ter Bis, Itaosy

#### **LANGUES**

Malagasy Français

### **COMPÉTENCES**

Word
PowerPoint
Excel
Access

- Dynamisme
- · Capacité d'adaptation
- Autonomie

#### CENTRES

D'

- SCOUT
- Natation
- Lecture
- Chant

# Mihaja Prianah ANDRIAMAMONJY

#### **PROFIL**

Agé de 22ans, j' ai un an et sept mois d'expérience dans le monde de la relation client. Aujourd'hui je souhaite m'ouvrir à de nouvelle perspective, évoluer et commencer une nouvelle carrière professionnelle. Je suis passionné et j' ai un bon sens relationnel que je saurai mettre au service de votre entreprise.

#### EXPERIENCES PROFESSIONNELLES

## Stagiaire Libre Services JUMBO SCORE, Ankorondrano | septembre 2019-octobre 2019

- Assurer la mise à jour des produits au rayon
- Facing, inventaire des produits

#### Conseiller de clientèle

TELEPERFORMANCE, Madagascar | février 2021-avril 2022

• Assurer l'accueil téléphonique des clients.

- Assistance technique, je viens en aides à distances aux clients qui rencontrent des difficultés ou dysfonctionnement sur ces services.
- La fidélisation et la satisfaction de la clientèle.

#### Commercial

UNITED CALL CENTER, Madagascar | juin 2022-novembre 2022

- Émission d'appel
- · Qualification de fiche
- Prise de rendez-vous

#### **FORMATION**

- **2017** : BAC série A2 au Lycée Privé Le Privilège Itaosy
- 2019: BAC + 2 en Gestion à l'Université Privé ACEEM Manakambahiny
- **2020-2021**: L3 en Management et Organisation au CNTEMAD
- **2021-2022:** M1 en Management et Organisation au CNTEMAD